臺灣高等法院刑事裁定
111年度聲字第1787號
聲  請  人  臺灣高等檢察署檢察官
受  刑  人  陳正賢




上列聲請人因受刑人數罪併罰有二裁判以上，聲請定其應執行之
刑（聲請案號：111年度執聲字第844號），本院裁定如下：
　　主　文
陳正賢所犯如附表所示之罪，有期徒刑部分應執行有期徒刑陸年
肆月。
　　理　由
一、聲請意旨略以：上列受刑人陳正賢（下稱受刑人）強盜等罪
    ，先後經判決確定如附表所示，應依刑法第50條第1項第1款
    、第2項、第53條、第51條第5款規定，定其應執行之刑，爰
    依刑事訴訟法第477條第1項聲請裁定等語。
二、按裁判確定前犯數罪者，併合處罰之；宣告多數有期徒刑，
    於各刑中之最長期以上，各刑合併之刑期以下，定其刑期，
    但不得逾30年，刑法第50條第1項前段、第51條第5款分別定
    有明文。又現行刑法第50條規定：「(第1項)裁判確定前犯
    數罪者，併合處罰之；但有下列情形之一者，不在此限：㈠
    得易科罰金之罪與不得易科罰金之罪。㈡得易科罰金之罪與
    不得易服社會勞動之罪。㈢得易服社會勞動之罪與不得易科
    罰金之罪。㈣得易服社會勞動之罪與不得易服社會勞動之罪
    。（第2項）前項但書情形，受刑人請求檢察官聲請定應執
    行刑者，依第51條規定定之」，是依現行法律規定，對於裁
    判前所犯數罪如有該條第1項但書各款所列情形，除受刑人
    請求檢察官聲請定應執行刑外，已不得併合處罰之。易言之
    ，依現行刑法規定，裁判確定前所犯數罪兼有得易科罰金與
    不得易科罰金之罪，如經受刑人請求，即得合併定應執行
　　之刑。
三、查受刑人因犯如附表各編號所示數罪，先後經臺灣臺北地方
    法院、臺灣新北地方法院及本院判處如附表所示之刑，均經
    分別確定在案（聲請書附表編號4「偵查（自訴）機關年度
    案號」誤繕為「臺地檢110偵字第1329、1372、2084、4485
    、4920、7955、8541、9314、12235、13341、15199號，暨
    移送併辦臺北地檢110偵字第15986、16648、17535、20022
    、新北地檢110偵字第27248，復經檢察官移送併辦臺北地檢
    110偵字第30988、30612、30985號、新北地檢110偵41268、
    45452號」，爰更正如附表編號4該欄內所示）；而受刑人所
    犯如附表編號2至3所示之罪，均係得易科罰金之罪，附表編
    號4所示之罪，係得易服社會勞動之罪，如附表編號1、5所
    示之罪，均係不得易科罰金之罪，合於刑法第50條第1項但
    書第1款、第3款情形，依刑法第50條第2項規定，須經受刑
    人請求檢察官聲請定應執行刑，始得依同法第51條規定定之
    。茲檢察官經受刑人請求就附表所示各罪合併定其應執行之
    刑，有「定刑聲請切結書」在卷可稽（見本院卷第9頁），
    本院審核認聲請為正當，爰審酌附表編號1所示為攜帶兇器
    竊盜罪，附表編號2、3所示為攜帶兇器竊盜未遂罪，附表編
    號4所示為幫助犯洗錢防制法第14條第1項之洗錢罪，附表編
    號5所示為強盜罪，罪質不同，行為態樣、手段、動機迥異
    ，考量受刑人犯罪情節、行為次數及其於定刑聲請切結書上
    表示之意見（見本院卷第9頁），並對受刑人犯如附表數罪
    各自整體非難評價及刑法量刑公平正義理念之內部限制，考
    量法律之外部性及內部性界限、各罪間之關係等因素，就受
    刑人所犯如附表所示各罪所處之刑，合併定其應執行刑為如
    主文所示。又數罪併罰中之1罪，依刑法規定得易科罰金，
    若因與不得易科之他罪併合處罰結果而不得易科罰金時，原
    可易科部分所處之刑，自亦無庸為易科折算標準之記載（司
    法院釋字第144號解釋參照）。是如附表編號2至3所示之罪
    ，原雖得易科罰金，惟因與不得易科罰金之如附表編號1、4
    、5所示之罪，併合處罰結果，不得易科罰金時，無庸為易
    科罰金之記載。
四、依刑事訴訟法第477條第1項，刑法第2條第1項但書、第50條
    第2項、第53條、第51條第5款，裁定如主文。
中　　華　　民　　國　　111 　年　　6 　　月　　28　　日
                  刑事第九庭    審判長法　官  潘翠雪
                                      法　官  俞秀美
                                      法　官  陳俞婷
以上正本證明與原本無異。
如不服本裁定，應於收受送達後五日內向本院提出抗告狀。
                                      書記官  李政庭
中　　華　　民　　國　　111 　年　　6 　　月　　28　　日
附表：
編號  1 2 3 罪名  攜帶兇器竊盜罪 攜帶兇器竊盜未遂罪 攜帶兇器竊盜未遂罪 宣告刑  有期徒刑7月 有期徒刑3月 有期徒刑3月 犯罪日期  110年1月9日  109年10月27日  109年10月27日 偵查（自訴）機關年度案號  臺北地檢署110年度偵字第3731號、第5725號、第8403號、第8483號 臺北地檢署110年度偵字第3731號、第5725號、第8403號、第8483號 臺北地檢署110年度偵字第3731號、第5725號、第8403號、第8483號 最後事實審 法院 臺灣臺北地方法院 臺灣臺北地方法院 臺灣臺北地方法院  案號 110年度審易字第891號 110年度審易字第891號 110年度審易字第891號  判決日期 110年11月18日 110年11月18日 110年11月18日 確定判決 法院 臺灣臺北地方法院 臺灣臺北地方法院 臺灣臺北地方法院  案號 110年度審易字第891號 110年度審易字第891號 110年度審易字第891號  確定日期 110年12月28日 110年12月28日 110年12月28日 是否為得易科罰金之案件  否 是 是 備註  臺北地檢111年度執更字第494號（編號1至3曾經臺北地院院以111年度聲字第291號裁定定應執行刑有期徒刑9月。）   
編號  4 5 罪名  洗錢防制法 強盜 宣告刑  有期徒刑6月，併科罰金新臺幣參萬元 有期徒刑5年8月 犯罪日期  109年10月7日 110年1月12日 偵查（自訴）機關年度案號  臺北地檢署110年度偵字第1329號、第1372號、第2084 號、第4485號、第4920號、第7955號、第8541號、第9315號、第12235號、第13341號、第15199號，暨移送併辦案號：臺北地檢察署110年度偵字第15986號、第16648號、第17535號、第20022號、新北地檢察署110年度偵字第27248號，復經檢察官移送併辦臺北地檢察署110年度偵字第30988號、第30612號、第30985號、新北地檢察署110年度偵字第41268號、第45452號 新北地檢署110年度偵字第3712號 最後事實審 法院 臺灣臺北地方法院 臺灣高等法院  案號 110年度審簡上字第233號  110年度上訴字第3415號  判決日期 111年2月22日 111年3月17日 確定判決 法院 臺灣臺北地方法院 臺灣高等法院  案號 110年度審簡上字第233號  110年度上訴字第3415號  確定日期 111年2月22日 111年4月11日 是否為得易科罰金之案件  否 否 備註  臺北地檢111年度執字第1610號 新北地檢111年度執字第4076號